臺灣高雄地方法院刑事判決　　　　　　　 94年度易字第291號
公　訴　人　臺灣高雄地方法院檢察署檢察官
被　　　告　甲○○　男　民國6.
　　　　　　　　　　九號六樓
上列被告因違反著作權法案件，經檢察官提起公訴（九十三年度
偵續字第一六一號），本院以簡式審判程序判決如下：
    主  文
甲○○共同連續意圖散布而持有侵害他人之著作財產權，其侵害
總額按查獲時獲得合法著作重製物市價計算，超過新臺幣三萬元
，處有期徒刑肆月，如易科罰金，以參佰元折算壹日。
扣案如附件所示之盜版光碟合計參佰陸拾玖片，均沒收。
    事  實
一、甲○○明知不詳姓名年籍、綽號「阿聰」之成年男子，所持
    有如附件所示之盜版光碟（檢察官於本院審理中就侵害著作
    財產權人之盜版光碟部分，確認係如附件所示之三百六十九
    片），均係未經如附件所示美商迪士尼企業股份有限公司等
    著作財產權人所授權之盜版光碟片，竟仍與「阿聰」基於意
    圖散布之共同犯意聯絡，並基於概括犯意，自民國九十一年
    二、三月間某日起，提供其位於高雄市左營區○○○路一五
    Ｏ巷三弄十九號住處，由「阿聰」將在不同時間所持有之盜
    版光碟，連續置放於上揭住處二樓房間內而持有之。嗣於九
    十三年七月十三日下午三時三十分許，為警在上揭地點當場
    查獲，並扣得如附件所示之盜版光碟合計三百六十九片。
二、案經美商迪士尼企業股份有限公司等提出告訴及內政部警政
    署保安警察第三總隊第二大隊移送臺灣高雄地方法院檢察署
    檢察官偵查起訴。
    理  由
一、本件被告甲○○所犯係死刑、無期徒刑、最輕本刑為三年以
　　上有期徒刑以外之罪，被告於準備程序中就被訴事實為有罪
    之陳述，經法官告知簡式審判程序之旨，並聽取公訴人及被
    告意見後，本院認為適宜由受命法官獨任進行簡式審判程序
    ，先予敘明。
二、右揭事實，業據被告於本院審理中坦白承認，並經告訴代理
    人羅向揮及謝昆原於警訊及偵查中指訴屬實，復有扣案如附
    件所示之盜版光碟合計三百六十九片及盜版光碟之著作財產
    權相關證件資料在卷可資佐證，又扣案之盜版光碟片，其中
    影音光碟一百零八片部分，如係一般之正版產品，市價估計
    約為新台幣（下同）三萬二千四百元，另音樂光碟部分，則
    約為九萬一千三百五十元等情，業據告訴代理人羅向揮及謝
    昆原於警訊中均指訴明確，是扣案之盜版光碟其侵害之合法
    著作重製物之市價總值，顯已超過三萬元，應可認定。綜上
    所述，被告之自白與事實相符，事證明確，其有右揭意圖散
    布而持有盜版光碟之犯行，應堪認定。
三、查著作權法於九十三年九月一日經總統修正公布，並於同年
    月三日生效，其中修正前第九十一條之一第二項規定：「非
    意圖營利而以移轉所有權之方法散布著作原件或其重製物，
    或意圖散布而公開陳列或持有而侵害他人之著作財產權者，
    散布份數超過五份，或其侵害總額按查獲時獲得合法著作重
    製物市價計算，超過三萬元者，處二年以下有期徒刑、拘役
    ，或科或併科五十萬元以下罰金。」，於修正後之第二、三
    項規定：「明知係侵害著作財產權之重製物而散布或意圖散
    布而公開陳列或持有者，處三年以下有期徒刑，得併科七萬
    元以上七十五萬元以下罰金。犯前項之罪，其重製物為光碟
    者，處六月以上三年以下有期徒刑，得併科二十萬元以上二
    百萬元以下罰金。但違反第八十七條第四款規定輸入之光碟
    ，不在此限。」，是比較新舊法結果，舊法就意圖散布而持
    有之犯行，尚需「侵害總額按查獲時獲得合法著作重製物市
    價計算，超過新臺幣三萬元」為成立要件，其犯罪構成要件
    較為嚴格，且舊法刑度亦較輕，以舊法對被告較為有利，是
    依刑法第二條第一項前段規定，本件被告應適用修正前著作
    權法處斷。核被告所為，係犯修正前著作權法第九十一條之
    一第二項之意圖散布而持有侵害他人之盜版光碟罪，檢察官
    未予比較新舊法，且誤認應適用新法之規定，尚有未洽。被
    告與綽號「阿聰」之成年男子，就上揭犯行，有犯意聯絡及
    行為分擔，應論以共同正犯。被告先後持有如附件所示之盜
    版光碟，時間緊接，犯罪方法類似，且觸犯構成要件相同之
    罪名，顯係基於概估犯意反覆為之，應依連續犯規定論以一
    罪。被告以一連續意圖散布而持有盜版光碟之犯行，同時侵
    害如附件所示著作財產權人之權利，為想像競合犯，應從一
    重處斷。爰審酌被告僅因貪圖小利，即任意侵害他人之著作
    財產權，且扣案之盜版光碟數量甚多，造成告訴人等權利之
    損失，惟念及被告於本院審理中尚知坦認犯行，及其犯罪手
    段與其他一切情狀，量處如主文所示之刑，並諭知易科罰金
    之折算標準。扣案如附件所示之盜版光碟合計三百六十九片
    ，均係共犯「阿聰」所有，業據被告供承屬實，且係供渠等
    犯罪所用之物，應依修正前著作權法第九十八條前段規定，
    均宣告沒收。
據上論斷，應依刑事訴訟法第二百九十九條第一項前段、第二百
七十三條之一第一項，修正前著作權法第九十一條之一第二項、
第九十八條前段，刑法第二條第一項前段、第十一條、第二十八
條、第五十六條、第五十五條、第四十一條第一項前段，罰金罰
鍰提高標準條例第二條，判決如主文。
中　　華　　民　　國　　 九十四 　年　三　月　三十一　日
                         刑事第四庭  法　官   呂憲雄
以上正本證明與原本無異。
如不服本判決，應於收受送達後10日內向本院提出上訴書狀。
中　　華　　民　　國　　 九十四 　年　三　月　三十一　日
　　　　　　　　　　　　　　　　     書記官   吳良美
附錄本判決論罪科刑法條
著作權法第九十一條之一
擅自以移轉所有權之方法散布著作原件或其重製物而侵害他人之
著作財產權者，處三年以下有期徒刑、拘役，或科或併科新臺幣
五十萬元以下罰金。
明知係侵害著作財產權之重製物而散布或意圖散布而公開陳列或
持有者，處三年以下有期徒刑，得併科新臺幣七萬元以上七十五
萬元以下罰金。
犯前項之罪，其重製物為光碟者，處六月以上三年以下有期徒刑
，得併科新臺幣二十萬元以上二百萬元以下罰金。但違反第八十
七條第四款規定輸入之光碟，不在此限。
犯前二項之罪，經供出其物品來源，因而破獲者，得減輕其刑。
